【裁判字號】    92,易,382
【裁判日期】    921007
【裁判案由】    竊盜等
【裁判全文】
臺灣苗栗地方法院刑事判決                          九十二年度易字第三八二號
    公  訴  人  臺灣苗栗地方法院檢察署檢察官
    被      告  己○○  男  二.
右列被告因竊盜等案件，經檢察官提起公訴（九十二年度偵字第二六八六號、第二九
二三號、第三００一號），及移送併辦（九十二年度偵字第三三七０號），經本院合
議庭裁定改依簡式審判程序，判決如左：
    主  文
己○○共同連續攜帶兇器竊盜，處有期徒刑壹年伍月。
扣案之鑰匙壹支沒收。
    事  實
一、己○○於民國九十二年五月五日，甫因竊盜罪，為本院判處有期徒刑六月，如易
    科罰金以三百元折算一日確定。於尚未執行前，又意圖為自己不法之所有，並基
    於單獨竊盜或與蘇清松共同竊盜之概括犯意（或概括犯意聯絡），連續於下列時
    地為竊盜行為：
    （一）九十二年六月五日凌晨二時三十分許，夥同蘇清松（業據檢察官移本院併
          案審理）共同攜帶己○○所有，在客觀上，對人之生命、身體、安全構成
          威脅，具有危險性，可為兇器使用之Ｔ型扳手（已不存在），至苗栗縣苗
          栗市○○路與信義街口，以破壞車門鎖方式，竊取甲○○所有之ＢＡ─六
          三０三號自用小客車，得手後供己使用。
    （二）九十二年六月六日凌晨三時許，攜帶其所有鑰匙一支及可為兇器使用的上
          開Ｔ型扳手，在苗栗縣公館鄉○○村○○路二十三之一號前，破壞車門鎖
          ，竊取乙○○所有之ＭＦ─０一二五號自用小客車得手。
    （三）九十二年六月二十七日晚上十一時許，在苗栗縣苗栗市新英里二十九鄰吉
          祥七號前，徒手竊取（因車門未上鎖）丙○○所有之ＯＤ─０三三（併案
          意旨書誤為ＯＤ─０三０）號計程車得手，嗣棄置於同縣高湖山區。
    （四）九十二年七月十六日下午一、二時許，攜帶其所有，在客觀上，對人之生
          命、身體、安全構成威脅，具有危險性，可為兇器使用之六角扳手及鐵管
          各一支（均已不存在），至桃園縣龍潭鄉○○路○段九十三之三號前，破
          壞車門鎖，竊取戊○○所有之ＫＳ─二四五二號自用小客車，得手後將車
          藏在苗栗縣獅潭鄉竹木村二十鄰三十號上方產業道路三百公尺處。
    而於左列時、地被查獲：
    （一）九十二年六月二十九日，警方在高湖山區巡邏時發現經己○○棄置之ＯＤ
          ─０三三號計程車，並於車上採得指紋，經送鑑定結果，發現係己○○指
          紋而悉上情。
    （二）同年七月十八日晚上十時許，己○○偕同丁○○（另結），至苗栗縣獅潭
          鄉竹木村二十鄰三十號上方產業道路三百公尺處，欲將己○○竊得ＫＳ─
          二四五二號自用小客車駛離他處藏放時，為警查獲而悉上情，並扣得鍾國
          強所有，供其竊取ＭＦ─０一二五號自用小客車的鑰匙一支。
二、案經苗栗縣警察局苗栗分局、大湖分局報請臺灣苗栗地方法院檢察署檢察官偵查
    起訴及移送併案審理。
    理  由
一、訊據被告己○○對於右揭事實坦白承認，核與共同被告蘇清松供述及被害人甲○
    ○、乙○○、戊○○、丙○○指述情節相符，並有贓物認領保管單三份、苗栗縣
    警察局車輛協尋（尋獲）證明單三份、車輛車牌失竊作業─新增車輛認可資料二
    份、車籍作業系統─查詢認可資料一份、照片九幀及內政部警政署刑事警察局九
    十二年七月二十四日刑紋字第０九二０一二七０三一號鑑驗書在卷及鑰匙一支扣
    案可證，足見被告自白確與事實相符。被告竊盜時所攜帶的Ｔ型扳手、六角扳手
    及鐵管等物質地堅硬，在客觀上對人之生命、身體、安全構成威脅，具有危險性
    ，被告攜之行竊，極易用以傷人，有行兇的可能，自係刑法第三百二十一條第一
    項第三款所稱的兇器。本件事證明確，被告犯行可以認定。
二、核被告於於事實欄第（一）、（二）、（四）號，攜帶可為兇器的Ｔ型扳手或六
    角扳手及鐵管竊取他人之自用小客車，所為均係犯刑法第三百二十一條第一項第
    三款的攜帶兇器竊盜罪；被告於事實欄第（三）號，徒手竊取他人的計程車，所
    為係犯刑法第三百二十條第一項的竊盜罪。起訴書雖僅提及刑法第三百二十一條
    第一項第三款之罪，與本院認定之罪名，縱有不同，係裁判上一罪事實擴張之結
    果，非變更法條之問題（最高法院三十二年上字第五八九號判例參照）。再者，
    起訴書僅提及被告於事實欄第（一）、（二）、（四）號的竊盜行為，惟如事實
    欄第（三）號的竊盜行為，與起訴書提及部分，時間緊接，犯罪構成要件相同，
    被告並係基於概括犯意所為，仍為起訴效力所及，且檢察官請求併辦，本院自應
    併為審究。被告於事實欄第（一）號所示的竊盜行為，與蘇清松間，有犯意聯絡
    與行為分擔，應論以刑法第二十八條的共同正犯。被告先後四次竊盜行為，時間
    緊接，手法相同，觸犯構成要件相同之罪名，且係基於概括犯意所為，為連續犯
    ，依刑法第五十六條規定以一罪論（應論以情節較重之如事實欄第【一】號所示
    之刑法第三百二十一條第一項第三款的共同攜帶兇器竊盜罪），並加重其刑。查
    被告於九十二年五月五日，因竊盜罪，為本院判處有期徒刑六月，如易科罰金以
    三百元折算一日確定，有台灣高等法院被告全國前案紀錄表及台灣苗栗地方法院
    檢察署刑案資料查註紀錄表各一份在卷可稽，爰審酌被告之上開素行、本件犯罪
    之手段、次數、所生危害及犯後坦承犯行，態度良好暨公訴檢察官具體求處有期
    徒刑一年四月至一年六月等一切情狀，量處如主文所示之刑。扣案之鑰匙一支，
    係被告所有，供其犯罪所用之物，業據被告供承在卷（本院九十二年九月二十三
    日筆錄參照），併依刑法第三十八條第一項第二款規定宣告沒收。至被告竊取如
    事實欄第（一）、（二）、（四）號自用小客車所用的Ｔ型扳手、六角扳手及鐵
    管，雖係被告所有，但均已不存在，亦據被告供承在卷（偵字第二六八六號卷第
    二九頁、本院同上日筆錄參照），為免將來執行之困難，均不另為沒收之諭知。
據上論斷，應依刑事訴訟法第二百七十三條之一第一項、第二百九十九條第一項前段
、刑法第二十八條、第五十六條、第三百二十一條第一項第三款、第三十八條第一項
第二款，判決如主文。
本案經檢察官李基彰到庭執行職務。
中    華    民    國      九十二      年      十     月       七        日
                              臺灣苗栗地方法院刑事第三庭
                                      法  官  劉  興  浪
右正本證明與原本無異
如不服本判決，應於判決送達後十日內向本院提出上訴狀（應附繕本），上訴於臺灣
高等法院臺中分院。
                                      書記官  黃  士  益
中    華    民    國      九十二      年      十     月       七        日
附錄論罪科刑法條
刑法第三百二十一條第一項：
犯竊盜罪而有左列情形之一者，處六月以上五年以下有期徒刑：
一  於夜間侵入住宅或有人居住之建築物、船艦，或隱匿其內而犯之者。
二  毀越門扇、牆垣或其他安全設備而犯之者。
三  攜帶兇器而犯之者。
四  結夥三人以上而犯之者。
五  乘火災、水災或其他災害之際而犯之者。
六  在車站或埠頭而犯之者。


司法院資訊處製作；財團法人民間司法改革基金會備份。
